【裁判字號】    99,交聲,148
【裁判日期】    990315
【裁判案由】    違反道路交通管理處罰條例聲明異議
【裁判全文】
臺灣桃園地方法院刑事交通事件裁定     99年度交聲字第148號
原處分機關  交通部公路總局新竹監理所
異  議  人
即受處分人  甲○○
上列受處分人因違反道路交通管理處罰條例案件，對於交通部公
路總局新竹監理所桃園監理站中華民國99年1 月11日所為之處分
（原處分案號：桃監裁罰字第裁52-AY0000000號），聲明異議，
本院裁定如下：
    主  文
異議駁回。
    理  由
一、按交岔路口十公尺內不得臨時停車，禁止臨時停車處所不得
    停車，道路交通安全規則第111 條第1 項第2 款及第112 條
    第1 項第1 款分別定有明文。又按汽車駕駛人停車時，在禁
    止臨時停車處所停車者，處新臺幣（下同）600 元以上1200
    元以下罰鍰，道路交通管理處罰條例第56條第1 項第1 款亦
    有明文。
二、本件異議人即受處分人甲○○所有車號6526-FG 號自用小客
    車，於民國98年10月15日晚間23時15分許，在臺北市○○區
    ○○街265 巷與環河南路2 段路口「交岔路口十公尺內停車
    」（下稱系爭路口）違規停車，嚴重影響該巷口車輛通行，
    ，現場並有劃設紅線，違規屬實，且駕駛人不在現場，車輛
    亦熄火，經臺北市政府警察局萬華分局桂林路派出所依道路
    交通管理處罰條例第56條第1 項第1 款，於現場拍照採證後
    逕行掣單舉發。經原處分機關認受處分人係「在禁止臨時停
    車處所停車」之違規，而依道路交通管理處罰條例首開規定
    ，對於受處分人裁處罰鍰九百元。
三、異議意旨略以：伊當時停放上開車輛於系爭路口之位置並未
    有任何官方的禁止停車警告標示牌，而地上同時存在斑駁不
    明顯的紅線及黃線，當晚停車時間已為深夜難以辨識，且停
    放時間未超過十分鐘，報案民眾所聲稱嚴重影響車輛通行一
    事，顯有錯誤，且舉發通知單上之違規事實為交岔路口十公
    尺內停車（第55條第2 款），與舉發違反法條為道路交通管
    理處罰條例第56條第1 項第1 款（臨時停車）不符，引用法
    條有誤，有行政疏失，為此聲明不服，請求撤銷原處分云云
    。
四、本院查：
  (一)本件異議人有於上揭時地將車牌號碼6526-FG 號自用小客車
    ，於民國98年10月15日晚間23時15分許，停放在臺北市○○
    區○○街265 巷與環河南路2 段路口之被舉發地點之事實，
    此為受處分人所不爭執，並有舉發通知單及現場違規舉發照
    片1張附卷可稽，應堪認真實。而異議人之違規停車地點，
    係在臺北市○○區○○街265 巷與環河南路2 段之交岔口10
    公尺內，此經臺北市政府警察局萬華分局桂林路派出所分局
    以99年2 月10日北市警萬分交字第09930612100 號函述明確
    ，並有現場地點輔助說明照片1 幀附卷可參。是以，異議人
    之車輛確有於交岔路口10公尺內違規停車之事實，堪以認定
    。
  (二)按在交岔路口10公尺內不得臨時停車，而禁止臨時停車處所
    不得停車之立法意旨，無非係因道路交岔路口乃車輛往來匯
    聚交集之處，若於該交岔路口10公尺內臨時停車或停車，將
    妨礙車輛流向之交會，並影響駕駛人察覺左、右方來車動態
    之視線，對於車輛往來順暢及交通安全實有重大危害，故以
    法律明文禁止。準此，交岔路口10公尺內不得停車，即係為
    避免交岔路口車輛進出及轉彎遭受阻礙，以維護交通安全，
    本不待主管機關劃設或設置標線、標誌，雖依系爭路口之照
    片所示，異議人之被舉發地點並未劃繪設有禁止停車之標線
    ，然依前開規定，用路人本即有遵守之義務，自不待言，是
    異議人以該處未設有任何禁止停車警告標示牌、地上易無明
    顯之紅黃線為由置辯，主張無違反禁止停車規定云云，要無
    可採。
  (三)另稱「臨時停車」係指車輛因上、下人、客，裝卸物品，其
    引擎未熄火，停止時間未滿3 分鐘，保持立即行駛之狀態；
    「停車」指車輛停放於道路兩側或停車場所，而不立即行使
    ，道路交通管理處罰條例第3 條第9 、10款訂有明文。本件
    違規事實乃異議人於交岔路口10公尺內「停車」（駕駛人未
    在現場保持立即可行駛狀態），故與道路交通管理處罰條例
    第55條第2 款所稱「在交岔路口、公共汽車招呼站10公尺內
    或消防車出、入口5 公尺內臨時停車」之要件所規範之事實
    尚屬有間。準此，異議人既在禁止臨時停車處所（即交岔路
    口10公尺內）停車，原處分機關依據同條例第56條第1 項第
    1 款規定裁處異議人，並無引用法條有誤之情形。
五、綜上所述，異議人所有車輛確有在禁止臨時停車處所停車之
    違規行為，從而，原處分機關依道路交通管理處罰條例第56
    條第1 項第1 款及違反道路交通管理事件統一裁罰基準表之
    規定，裁處異議人罰鍰900 元，核無違誤，本件異議為無理
    由，應予駁回。
據上論斷，應依道路交通案件處理辦法第19條，裁定如主文。
中    華    民    國    99    年    3     月    15    日
                  交通法庭 法  官  黃鏡芳
以上正本證明與原本無異。
如不服本裁定，應於裁定送達後5 日內向本院提出抗告狀。
                           書記官  陳孟君
中    華    民    國    99    年    3     月    17    日

司法院資訊處製作；財團法人民間司法改革基金會備份。
